臺灣橋頭地方法院民事判決　　　　　　110年度岡簡字第296號
原　　　告　陳鳫清　
被　　　告　林家玄　

上當事人間確認本票債權不存在事件，本院於民國110 年10月20
日言詞辯論終結，判決如下：
    主  文
確認被告執有如附表所示之本票對原告之票據債權不存在。
訴訟費用由被告負擔。
    事  實  及  理  由
一、原告主張：被告持有伊簽發如附表所示之本票乙紙（下稱系
    爭本票），向鈞院聲請准予強制執行，經鈞院以民國110 年
    度司票字第710 號民事裁定（下稱系爭裁定）准許在案。惟
    系爭本票之到期日為105 年3 月20日，自該日起算3 年時效
    ，系爭本票之票款請求權時效應於108 年3 月20日屆滿，被
    告卻遲至110 年間始聲請核發系爭裁定，伊自得主張時效抗
    辯。為此，爰訴請確認系爭本票債權因時效消滅而不存在等
    語，並聲明：如主文第1 項所示。
二、被告則以：原告前持系爭本票為擔保向伊借款，然嗣後即避
    不見面等語，資為抗辯。並聲明：原告之訴駁回。
三、按票據上之權利，對匯票承兌人及本票發票人，自到期日起
    算；見票即付之本票，自發票日起算，三年間不行使，因時
    效而消滅，票據法第22條第1 項前段定有明文。又時效完成
    後，債務人得拒絕給付，民法第144 條第1 項亦規定甚明。
    查系爭本票之票載到期日為105 年3 月20日，有系爭本票影
    本附卷可查，故票據債權之請求權時效，依票據法第22條第
    1 項前段規定，已於108 年3 月20日屆滿。又系爭本票到期
    後，被告遲至110 年5 月4 日始具狀向法院聲請系爭裁定，
    致使本票債權罹於時效而消滅等情，業據本院調取系爭裁定
    卷宗查明屬實，應可認定。因此，系爭本票債權既已罹於時
    效而消滅，則原告主張時效抗辯並訴請確認系爭本票債權對
    其不存在，揆諸前揭說明，自屬有據，應予准許。
四、本件係依民事訴訟法第427 條規定，適用簡易程序所為被告
    敗訴之判決，依同法第389 條第1 項第3 款規定，固應依職
    權宣告假執行。惟主文第1 項係屬確認判決之性質，參照強
    制執行法第130 條第1 項規定，不宜於本件判決確定前為假
    執行，爰不併為准予假執行之宣告。
五、訴訟費用負擔之依據：民事訴訟法第78條。
中    華    民    國   110    年    10    月    29    日
                      岡山簡易庭法  官  盧怡秀
以上正本係照原本作成。
如對本判決上訴，須於判決送達後20日內向本院提出上訴狀。如
委任律師提起上訴者，應一併繳納上訴審裁判費。
中    華    民    國   110    年    10    月    29    日
                                書記官  陳昭伶
┌─────────────────────────────────┐
│附表：本票裁定案號－本院110年度司票字第710號                      │
├────┬───────┬───────┬──────┬─────┤
│發票人  │    發票日    │    到期日    │  票面金額  │ 票據號碼 │
│        │              │              │ （新臺幣） │          │
├────┼───────┼───────┼──────┼─────┤
│陳鳫清  │104 年12月20日│105 年3 月20日│500,000元   │CH468404  │
└────┴───────┴───────┴──────┴─────┘